臺灣新竹地方法院刑事宣示判決筆錄　100 年度審易字第1083號
公　訴　人　臺灣新竹地方法院檢察署檢察官
被　　　告　謝賢偉
上列被告因違反毒品危害防制條例案件，檢察官提起公訴（100
年度毒偵字第1313號）後，聲請改依協商程序而為判決，本院於
中華民國100 年12月30日下午4 時，在本院刑事第十一法庭宣示
判決，出席職員如下：
　　　　　　　　審判長法　官　劉兆菊
　　　　　　　　　　　書記官　林兆嘉
　　　　　　　　　　　通　譯　鄭敏郎
法官起立朗讀判決主文、犯罪事實要旨、處罰條文，及告以上訴
限制、期間並提出上訴狀之法院，且諭知記載其內容：
一、主  文：
    謝賢偉施用第二級毒品，累犯，處有期徒刑陸月，如易科罰
    金，以新臺幣壹仟元折算壹日；扣案之甲基安非他命吸食器
    壹組，沒收之。
二、犯罪事實要旨：
（一）謝賢偉前於民國87年間，因施用第二級毒品案件，經本院
      於87年11月13日以87年度毒聲字第946 號裁定送勒戒處所
      觀察勒戒後，因認為有繼續施用毒品傾向，復經本院於88
      年3 月10日以88年度毒聲字第404 號裁定將其送戒治處所
      施以強制戒治，因執行屆滿三月成效評定為合格，無繼續
      戒治之必要，再經本院於88年8 月18日以88年度毒聲字第
      1662號裁定停止戒治，所餘戒治期間並付保護管束，惟因
      期間違反保護管束應遵守事項情節重大，經本院於89年2
      月18日以89年度毒聲字第444 號裁定撤銷停止戒治，令入
      戒治處所施以強制戒治，復經臺灣新竹地方法院檢察署於
      90年4 月13日以90年度戒毒偵字第68號為不起訴處分確定
      。又於92年間，因施用第二級毒品案件，經本院於93年2
      月27日以93年度竹簡字第127 號判決判處有期徒刑4 月。
      又於93年間，因竊盜案件，經本院於93年2 月18日以93年
      度易字第51號判決判處有期徒刑1 年。又於93年間，因竊
      盜案件，經臺灣桃園地方法院於94年3 月24日以94年度易
      字第53號判決判處有期徒刑1 年2 月。又於94年間，因施
      用第二級毒品案件，經臺灣桃園地方法院於94年2 月25日
      以94年度桃簡字第461 號判決判處有期徒刑4 月。上開4
      案件，復經臺灣桃園地方法院於94年7 月11日以94年度聲
      字第1728號裁定分別減為6 月、2 月、7 月、2 月，應執
      行有期徒刑1 年3 月確定(甲)。又於93年間，因違反動產擔
      保交易法案件，經本院於94年11月14日以94年度易字第59
      1 號判決判處有期徒刑4 月確定(乙)。上開(甲)(乙)案件接續執
      行，於96年2 月13日縮短刑期假釋出監，所餘刑期付保護
      管束，迄至96年7 月12日保護管束期滿未經撤銷假釋視為
      執行完畢。又於96年間，因施用第二級毒品案件，經本院
      於96年9 月11日以96年度竹北簡字第273 號判決判處有期
      徒刑6 月確定，甫於98年2 月28日徒刑執行完畢釋放出所
      。又於97年間，因施用第二級毒品案件，經臺灣桃園地方
      法院於98年2 月27日以97年度審易字第2101號判決判處有
      期徒刑8 月確定。又於98年間，因贓物案件，經臺灣桃園
      地方法院於99年4 月14日以99年度壢簡字第727 號判決判
      處有期徒刑4 月確定。上開2 案件，復經臺灣桃園地方法
      院於99年9 月6 日以99年度聲字第2797號裁定併定應執行
      刑9 月確定，甫於100 年2 月16日徒刑執行完畢釋放出所
      。
（二）詎謝賢偉仍不知悔改，於前開觀察、勒戒執行完畢釋放出
      所後5 年內，再因施用毒品案件經刑之追訴處罰後，復基
      於施用第二級毒品甲基安非他命之犯意，於100 年7 月28
      日某不詳時間，在新竹縣關西鎮○○○路180 巷5 號內，
      以將甲基安非他命置於玻璃球內點火燒烤，吸食其煙霧之
      方式，施用第二級毒品甲基安非他命1 次。嗣經警於100
      年7 月28日上午11時10分許，在新竹縣關西鎮○○○路18
      0 巷5 號，實施臨檢時，發現謝賢偉將甲基安非他命吸食
      器裝入牛奶糖鐵罐內丟棄而查獲，並扣得甲基安非他命吸
      食器1 組，復經採集謝賢偉尿液送驗後，結果呈安非他命
      、甲基安非他命等陽性反應，始查悉上情。
（三）案經新竹縣政府警察局移送臺灣新竹地方法院檢察署檢察
      官偵查起訴。
三、處罰條文：
    毒品危害防制條例第10條第2 項，刑法第11條、第47條第1
    項、第41條第1 項前段、第2 項、第38條第1 項第2 款。
四、沒收諭知之說明：扣案之甲基安非他命吸食器1 組（扣押物
    品清單見偵查卷第17頁），則係被告謝賢偉所有，且供其施
    用第二級毒品所用之物，業據被告謝賢偉供承在卷（見本院
    卷第22頁背面），爰依刑法第38條第1 項第2 款規定，宣告
    沒收之。
五、協商判決除有刑事訴訟法第455 條之4 第1 項第1 款於本訊
    問程序終結前，被告撤銷協商合意或檢察官撤回協商聲請者
    ；第2 款被告協商之意思非出於自由意志者；第4 款被告所
    犯之罪非第455 條之2 第1 項所定得以協商判決者；第6 款
    被告有其他較重之裁判上一罪之犯罪事實者；第7 款法院認
    應諭知免刑或免訴、不受理者情形之一，及違反同條第2 項
    「法院應於協商合意範圍內為判決；法院為協商判決所科之
    刑，以宣告緩刑或2 年以下有期徒刑、拘役或罰金為限」之
    規定者外，檢察官與被告均不得上訴。
六、如有前項得上訴之情形，得自收受宣示判決筆錄送達之日起
    10日內，向本院提出上訴書狀，上訴於第二審法院。
本案經檢察官洪期榮到庭執行職務。
中    華    民    國   100    年    12    月    30    日
                  刑事第九庭    書  記  官  林兆嘉
                                審判長法官  劉兆菊
以上筆錄正本係照原本作成。
中    華    民    國   100    年    12    月    30    日
                                書  記  官  林兆嘉
附錄本案論罪科刑法條：
毒品危害防制條例第10條
施用第一級毒品者，處6月以上5年以下有期徒刑。
施用第二級毒品者，處3年以下有期徒刑。